台灣彰化地方法院民事判決　九十年度簡上字第二一五號
　　上　訴　人　綺園企業行有限公司
　　法定代理人　丙○○
　　訴訟代理人　丁○○
　　被上訴人　　兆賺有限公司
　　法定代理人　戊○○
右當事人間請求給付承攬報酬事件，上訴人對於中華民國九十年九月十二日本院北斗
簡易庭第一審判決（九十年度斗簡字第二二０號）提起上訴，本院判決如左：
    主      文
上訴駁回。
第二審訴訟費用由上訴人負擔。
    事      實
甲、上訴人方面：未於言詞辯論期日到場，據其以前到場所為聲明或陳述，記載略以
    ：
一、聲明：
（一）原判決廢棄。
（二）被上訴人在第一審之訴駁回。
（三）第一、二審訴訟費用由被上訴人負擔。
（四）若受不利判決，請准供擔保免為假執行。
二、陳述：除與第一審判決記載相同者，茲予引用外，並補述略稱：
（一）上訴人於原審並未曾接獲開庭通知，因此上訴人完全不知有此訴訟，以致未能
    到庭陳述，原審為一造辯論判決，應有違民事訴訟法第三八百八十六條規定。
（二）上訴人與被上訴人並無任何契約關係存在，就被上訴人所提採購鑽石絨布料一
    事，是向兆鴻有限公司（下稱兆鴻公司）採購，被上訴人顯然有錯。
（三）退步言之，兆鴻公司亦不得向上訴人請求貨款，其理由如下：
  １按買賣之物，缺少出賣人所保證之品質者，買受人得不解除契約或請求滅少價金
    ，而請求不履行之損害賠償，出賣人故意不告知物之瑕疵者亦同，民法第三百六
    十條定有明文，本件上訴人與兆鴻公司之交易過程為訴外人衛懋企業有限公司（
    下稱衛懋公司）於八十九年八月初欲向上訴人訂購布料，寄交貨樣予上訴人，上
    訴人轉向兆鴻公司訂購，經兆鴻公司確認後，上訴人即於八十九年八月二十六日
    向被上訴人訂購布料，兩造約定交貨日為八十九年九月五日，上訴人與兆鴻公司
    間之契約應屬民法第三百八十八條規定之貨樣買賣，被上訴人應擔保其所交付之
    標的物，與貨樣有同一之品質。
  ２惟兆鴻公司延至八十九年九月十九日完成貨品，上訴人會同衛懋公司甲○○到染
    整廠驗貨，因貨物顏色及手感皆與貨樣不符，有嚴重瑕疵，上訴人當場即由承辦
    人向兆鴻公司負責人戊○○主張有瑕疵，然因兆鴻公司已遲延交貨，無時間補救
    ，又兆鴻公司表示亦無法再修補，若不出貨，衛懋公司除有貨物損失外，尚需賠
    償美配額等客戶損失，如此損失將達數百萬元，經三方協商後，兆鴻公司負責人
    戊○○決定先將布料裝櫃出貨，如國外客戶扣款再視其要求由兆鴻公司負擔，以
    減少損失。
  ３事後因該布料有瑕疵，造成衛懋公司四十五萬九千二百二十八元之損失，故上訴
    人得依民法第三百六十條規定向兆鴻公司請求賠償前述金額，為此依法主張抵銷
    ，並可主張抵銷後之差額三十萬八千七百五十八元。
（四）再者，上訴人向兆鴻公司訂購布料，單價為每公斤六十七元，上訴人亦按此單
    價標準給付貨款予兆鴻公司，故被上訴人主張每公斤六十八元之單價亦有錯誤。
（五）上訴人於八十九年七月請兆鴻公司打樣品交與衛懋公司，確認後在八月二十六
    日與兆鴻公司訂契約，九月五月交貨時，在兆鴻公司看貨品質不符，衛懋公司同
    意延期到二十日，九月十八、九日與甲○○一起去找戊○○，可能在和郁公司，
    因布料還在生產，且白度不夠，手感較硬，當時三人協調，先出口到美國，再想
    辦法，十月伊打電話給衛懋公司，得知客戶不接受。
三、補充証據：提出採購單、對帳單及傳真等件為證，並聲請訊問證人乙○○、甲○
    ○。
乙、被上訴人方面：
一、聲明：求為判決如主文。
二、陳述：除與第一審判決記載相同者，茲予引用外，並補述略稱：
（一）上訴人所辯本件係與兆鴻公司往來，實屬無稽，因兆鴻公司早已於八十九年一
    月一日即停止營業，並向稅捐機關登記，上訴人自行製作一張採購單，實有偽造
    文書之嫌。
（二）本件布匹係上訴人向和郁實業股份有限公司（下稱和郁公司）購買，交由被上
    訴人漂白及定型染整加工後，業經上訴人驗收無誤。否認本件布料加工有瑕疵情
    事。
三、補充証據：提出統一發票、經濟部函及台北縣政府營利事業登記核准通知書等件
    為證，並聲請訊問證人紀明辨。
    理      由
壹、程序方面：
一、上訴人經合法通知，無正當理由，未於言詞辯論期日到場，核無民事訴訟法第三
    百八十六條各款所列情形，爰依被上訴人之聲請，由其一造辯論而為判決。
二、本件原審指定於九十年八月二十九日下午三時二十五分行言詞辯論之通知書連同
    起訴狀繕本，業於九十年八月十三日送達上訴人，並由上訴人之法定代理人丙○
    ○簽收之事實，有送達證書在卷可證，上訴人空言辯稱，其於原審並未曾接獲開
    庭通知，因此完全不知有此訴訟，以致未能到庭陳述，原審為一造辯論判決，應
    有違民事訴訟法第三百八十六條規定云云，顯屬無稽，合先明。
貳、實體方面：
一、被上訴人於原審起訴主張上訴人於八十九年間委託被上訴人加工絲絨布，被上訴
    人業已依約代工完成並經上訴人驗收無誤，惟上訴人積欠代工款未付，為此提起
    本件訴訟，請求上訴人給付十九萬五千八百元及自起訴狀繕本送達翌日起至清償
    日止按年息百分之五計算之利息；上訴人則否認兩造間有承攬關係，並以該布料
    係向兆鴻公司購買後轉賣衛懋公司，且因未符合樣布品質，具有瑕疵，造成衛懋
    公司四十五萬九千二百二十八元之損失，故上訴人得依民法第三百六十條規定向
    兆鴻公司請求賠償前述金額，為此主張抵銷，並抵銷後之差額三十萬八千七百五
    十八元云云資以為辯。
二、經查被上訴人主張上訴人於八十九年間向和郁公司購買布料後，交被上訴人加工
    ，及被上訴人已依約代工完成，並由上訴人驗收無誤等事實，業據提出統一發票
    、應收帳款對帳單明細及出貨明細表等影本為證，並經證人即染整廠負責人紀明
    辨結證屬實，上訴人雖辯稱，本件應為其與兆鴻公司之買賣關係，和郁公司之發
    票係被上訴人請款之款項云云，並提出自行制作之採購單及對帳單為證，經查被
    上訴人已否認其情，復查上訴人並自認由和郁公司出具之統一發票，係支付本件
    布料價款，及曾與衛懋公司負責人甲○○及被上訴人之法定代理人戊○○前往看
    貨等事實在卷，而兆鴻公司於八十九年一月一日起至八十九年十二月三十一日止
    停業，並依法辦理登記在案等情，亦有經濟部函及台北縣政府營利事業登記核准
    通知書在卷可稽，上訴人就其與兆鴻公司間確有系爭布料買賣關係之事實復未舉
    證以實其說，此部分所辯，尚難採信。堪足認定系爭布料係上訴人向和郁公司購
    買後，交由被上訴人加工無訛。
三、上訴人雖又辯稱，因該布料有瑕疵，造成客戶衛懋公司四十五萬九千二百二十八
    元之損失，上訴人得依民法第三百六十條規定向兆鴻公司請求賠償，主張抵銷云
    云，並提出傳真資料為證，按本件應為被上訴人與上訴人間之承攬關係，已如前
    述，上訴人所辯，其得依民法第三百六十條規定向兆鴻公司請求賠償，為此主張
    抵銷云云，即屬無據。關於系爭布料加工之瑕疵，經查被上訴人已否認其情，證
    人紀明辨並結證稱，當時曾作出樣品，經上訴人確認始加工生產等語明確。復查
    上訴人於九十年十月九日提出之上訴狀載稱，兆鴻公司延誤至八十九年九月十九
    日完成貨品，上訴人會同衛懋公司甲○○到染整廠驗貨，因貨物顏色及手感皆與
    貨樣不符，有嚴重瑕疵，上訴人當場即由承辦人向兆鴻公司負責人戊○○主張有
    瑕疵等情，亦核與其於九十一年一月八日陳稱，八十九年九月十九日當天與甲○
    ○到場驗貨，伊當時表示貨有問題云云，不相符合。而上訴人聲請傳訊之承辦人
    即證人乙○○到庭結證稱，八十九年九月間伊曾去加工廠，因伊仍在金宏信工業
    股份有限公司上班，不是代表上訴人，當時看貨之情形不清楚等語，亦難為上訴
    人有利之認定。
四、又證人即衛懋公司之負責人甲○○向上訴人訂購系爭布料出口轉賣，與本件有密
    切之利害關係，所證難免偏頗，且關於瑕疵之處理，證人甲○○於九十一年五月
    二十八日具結證稱，在結關時與上訴人講，如國外客戶有問題再處理，嗣國外客
    戶於八十九年九月底十月初寄樣布過來，表示品質不符，就通知上訴人等語，亦
    核與上訴人所陳，經衛懋公司、被上訴人及上訴人三方協商後，先將布料裝櫃出
    口到美國，如國外客戶扣款再想辦法，八十九年十月伊打電話給衛懋公司，得知
    客戶不接受云云，不相一致，參以上訴人及甲○○既親自前往驗貨，並同意裝櫃
    出貨，瑕疵是否屬實，即堪置疑，此外，上訴人復未能舉證以實其說，所辯顯不
    足採信。
五、從而，被上訴人依據承攬之法律關係提起本件訴訟，請求上訴人給付十九萬五千
    八百元，及自起訴狀繕本送達翌日即九十年八月十四日起至清償日止，按年息百
    分之五計算之法定遲延利息，洵屬有據，應予准許，原審判命上訴人給付並無違
    誤，上訴意旨求為廢棄，尚無理由，應予駁回。
六、本件事證已明，兩造其餘攻擊防禦方法，均於判決結果不生影響，爰不予審究。
結論：本件上訴為無理由，並依民事訴訟法第四百三十六條之一第三項、第四百四十
九條第一項前段、第四百六十三條、第三百八十五條第一項前段、第七十八條，判決
如主文。
中　　　華　　　民　　　國　　九十一　　年　　　七　　　月　　　十　　　日
                                      民事第一庭
~B審判長法官　羅培昌
~B法　　　官　洪榮謙
~B法　　　官　許雅婷
右為正本係照原本作成。
不得上訴。
中　　　華　　　民　　　國　　九十一　　年　　　七　　　月　　　十　　　日
~B法院書記官　沈淑媛
